臺灣桃園地方法院刑事判決　　　　　　100年度審易字第297號
公　訴　人　臺灣桃園地方法院檢察署檢察官
被　　　告　蔡惠平
上列被告因偽造文書案件，經檢察官提起公訴（99年度偵字第26
680 號），被告於本院準備程序進行中，就被訴事實為有罪之陳
述，經本院告知簡式審判程序意旨，並聽取公訴人及被告之意見
後，本院裁定依簡式審判程序審理，判決如下：
    主  文
蔡惠平共同偽造中華民國居留證，足生損害於公眾及他人，累犯
，處有期徒刑參月，如易科罰金，以新臺幣壹仟元折算壹日，扣
案之偽造中華民國居留證影本壹張沒收；又共同偽造中華民國居
留證，足生損害於公眾及他人，累犯，處有期徒刑參月，如易科
罰金，以新臺幣壹仟元折算壹日，扣案之偽造中華民國居留證壹
張沒收。應執行有期徒刑肆月，如易科罰金，以新臺幣壹仟元折
算壹日。扣案之偽造中華民國居留證壹張、偽造中華民國居留證
影本壹張均沒收。
    事實及理由
一、犯罪事實：
    蔡惠平前於民國92年間因偽造文書等案件，經本院以96年度
    簡字第213 號判決分別判處有期徒刑6 月，減為有期徒刑3
    月、有期徒刑5 月，減為有期徒刑2 月又15日，應執行有期
    徒刑5 月確定，於97年3 月3 日易科罰金執行完畢（於本案
    構成累犯）。詎仍不知悔改，竟與某真實姓名、年籍不詳之
    越南籍綽號「AFEN」之成年男子（下稱「AFEN」），共同基
    於偽造中華民國居留證之犯意聯絡，分別為下列犯行：
  (一)蔡惠平明知INDRAWATI （民國64年8 月17日生、護照號碼AM
    729803號、所涉偽造文書部分，業經臺灣高雄地方法院檢察
    署檢察官另為緩起訴處分確定）係印尼籍人，經原雇主以監
    護工名義合法申請來臺，甫因故逃離原僱主及原工作地點，
    竟向INDRAWATI 表明可以新臺幣（下同）15,000元之代價偽
    造中華民國居留證供其使用。INDRAWATI 遂於98年中旬某日
    ，匯款15,000元予蔡惠平，並在桃園縣中壢市某餐廳交付自
    己之個人照片2 張予蔡惠平，蔡惠平即於收受照片當天，在
    桃園縣中壢市某印尼餐廳，將照片交給「AFEN」，由「AFEN
    」於不詳時間、在不詳地點、以不詳方式偽造中華民國居留
    證1 張（證號AN00000000、署名STISUNDA）；復於交付照片
    予「AFEN」1 週後，蔡惠平在桃園縣中壢市某印尼餐廳向「
    AFEN」取得該偽造之中華民國居留證，蔡惠平嗣將該證件寄
    予INDRAWATI ，足生損害於我國主管機關對於外籍人士居留
    資料管理之正確性。而INDRAWATI 收受偽造之中華民國居留
    證後，旋基於行使中華民國居留證之犯意，自行保留偽造之
    中華民國居留證影本，並持該偽造之中華民國居留證正本，
    向非法之仲介人員畢瑩（MAMIH ）出示以尋找工作之機會，
    而行使該偽造之中華民國居留證。嗣於99年2 月9 日10時許
    ，為警在台北縣新莊市○○○路172 號前攔檢查獲，並扣得
    上開偽造之中華民國居留證影本1 張。
  (二)蔡惠平食髓知味，明知YETI（61年8 月8 日生、護照號碼AB
    282840號、所涉偽造文書部分，業經臺灣高雄地方法院99年
    度審訴字第1980號判決確定）係印尼籍人，經原雇主以外勞
    名義合法申請來臺，甫因故而逃離原僱主及原工作地點，YE
    TI為尋找打工之機會，竟於98年12月底某日，以電話聯繫之
    方式與蔡惠平取得聯繫，雙方約定由以15,000元之價格，經
    由蔡惠平向「AFEN」購買偽造之中華民國居留證1 紙，YETI
    旋即匯款15,000元並寄送自己個人之照片2 張予蔡惠平，蔡
    惠平收受後，先將該照片轉交予「AFEN」，由「AFEN」以不
    詳方式偽造中華民國居留證（證號AD00000000號、署名MARS
    IDAH）後，再於99年1 月間某日，透過蔡惠平將該證件寄送
    至YETI位於高雄之住處，而使YETI取得偽造之中華民國居留
    證，足生損害於我國主管機關對於外籍人士居留資料管理之
    正確性。嗣經員警循線查獲，並扣得上開偽造之中華民國居
    留證1 張。案經內政部入出國及移民署專勤事務第二大隊高
    雄縣專勤隊報告臺灣高雄地方法院檢察署呈請臺灣高等法院
    檢察署檢察長令轉臺灣桃園地方法院檢察署檢察官偵查起訴
    。
二、證據名稱：
  (一)被告蔡惠平於警詢、檢察官訊問時及本院審理中之自白。
  (二)證人INDRAWATI 、YETI、畢瑩及蔡光輝分別於警詢及偵訊時
    之證述。
  (三)證人INDRAWATI 、YETI之個人資料、旅客入出境記錄查詢、
    內政部入出國及移民署99年5 月7 日移署境桃鑑益字第0990
    063618號函、內政部入出國及移民署國境事務大隊鑑識調查
    隊99年5 月5 日檔案99他030 號鑑驗書、扣案之偽造中華民
    國居留證影本1 張及偽造中華民國居留證1 張。
三、核被告蔡惠平所為均係犯刑法第212 條之偽造特許證罪。被
    告蔡惠平就上開犯罪事實，與INDRAWATI 、YETI及真實姓名
    年籍不詳綽號「AFEN」之成年男子間，有犯意聯絡及行為分
    擔，分別為共同正犯。被告所犯上開2 罪間，犯意各別，行
    為互殊，應分論併罰。又被告有事實欄所載之犯罪科刑及執
    行情形，有臺灣高等法院被告前案紀錄表1 份可按，其於徒
    刑執行完畢後5 年內故意再犯本件有期徒刑以上之2 罪，皆
    為累犯，均應依刑法第47條第1 項之規定加重其刑。爰審酌
    被告因貪圖私利，竟偽造上開中華民國居留證，以牟取利益
    ，足以生損害於主管機關於中華民國居留證管理與核發之正
    確性，所為實屬非是，惟念及被告於犯後已坦承犯行，暨其
    生活狀況、品行等一切情狀，分別量處如主文所示之刑，並
    定應執行之刑及諭知易科罰金之折算標準，以示懲儆。至扣
    案之偽造中華民國居留證影本1 張、偽造中華民國居留證1
    張，則係被告或共犯所有供本件犯罪所用之物，自應依刑法
    第38條第1 項第2 款規定，宣告沒收之。
四、依刑事訴訟法第273 條之1 第1 項、第299 條第1 項前段、
    第310 條之2 、第454 條第1 項，刑法第28條、第212 條、
    第47條第1 項、第41條第1 項前段、第38條第1 項第2 款、
    第51條第5 款，刑法施行法第1 條之1 第1 項、第2 項前段
    ，判決如主文。
五、如不服本判決，得自收受送達之翌日起10日內向本院提出上
    訴狀（應附繕本），其未敘述上訴理由者，應於上訴期間屆
    滿後20日內補提理由書狀於本院，上訴於臺灣高等法院。
本案經檢察官簡方毅到庭執行職務。
中    華    民    國   100    年    4     月    22    日
                        刑事庭  法  官  鍾雅蘭
以上正本證明與原本無異。
                                書記官  石曉芸
中    華    民    國   100    年    4     月    22    日
附錄本案論罪科刑依據之法條：
中華民國刑法第212條
偽造、變造護照、旅券、免許證、特許證及關於品行、能力服務
或其他相類之證書、介紹書，足以生損害於公眾或他人者，處1
年以下有期徒刑、拘役或3 百元以下罰金。